【裁判字號】    92,上訴,781
【裁判日期】    920521
【裁判案由】    違反毒品危害防制條例
【裁判全文】
臺灣高等法院高雄分院刑事判決                    九十二年度上訴字第七八一號
    上  訴  人  臺灣屏東地方法院檢察署檢察官
    被      告  乙○○
右上訴人因被告違反毒品危害防制條例案件，不服台灣屏東地方法院九十一年度訴字
第八二三號中華民國九十二年三月三十一日第一審判決（起訴案號：台灣屏東地方法
院檢察署九十一年度毒偵字第一一一一號），提起上訴（移
方法院檢察署九十一年度毒偵字第一五四五號），本院判決如左：
    主  文
原判決關於施用第一級毒品及定執行刑部分，均撤銷。
乙○○連續施用第一級毒品，累犯，處有期徒刑壹年肆月。扣案第一級毒品海洛因淨
重零點玖柒公克及淨重零點零貳公克，均沒收銷燬之，扣案注射針筒肆支、塑膠勺子
壹支、葡萄糖粉壹包，均沒收。
    事  實
一、乙○○因違反麻醉藥品管理條例及肅清煙毒條例案件，經臺灣臺中地方法院以八
    十三年度易字第七二三二號、八十四年度訴字第六六０號，分別判處有期徒刑八
    月、有期徒刑三年二月確定，於民國八十四年十一月八日入監執行，嗣經臺灣臺
    中地方法院以八十五年度聲字第四九三號裁定應執行有期徒刑三年六月，於八十
    六年七月十五日獲縮刑假釋出監，旋經撤銷假釋於八十八年七月二十二日入監執
    行殘刑，依指揮書應執行至九十年三月二十八日，嗣八十九年十二月二十日又經
    縮刑假釋出監，因期滿未經撤銷假釋而執行完畢。又其因施用第一級、第二級毒
    品案件經送強制戒治，嗣期滿由原審法院於八十九年一月四日以八十七年度訴緝
    字第五二號判決免刑，於八十九年二月二十四日確定，竟不知悔改，於五年內復
    基於施用第一級毒品之概括犯意，(一)自九十一年一月間某日起，至九十二年三月
    十日上午某時止，連續在屏東縣高樹鄉○○村○○道路旁等處，非法施用第一級
    毒品海洛因多次；嗣先於九十一年九月十日下午二時三十五分許，在屏東縣高樹
    鄉○○村○○路五十七號林進忠（另案檢察官偵辦中）住處，為警持原審法院搜
    索票當場查獲，扣得其所有海洛因一包（驗後淨重０‧九七公克）、注射針筒三
    支、自製塑膠勺子一支、葡萄糖粉一包，嗣經臺灣屏東地方法院檢察署檢察官訊
    問後獲准交保而逃逸。(二)於九十一年十一月二十三日二十一時許迴溯二十四小時
    內，仍延續先前概括之犯意，在屏東縣高樹鄉○○村○○路六十九號住處，施用
    第一級毒品海洛因，經其子陳世國報由屏東縣警察局里港分局於九十一年十一月
    二十三日二十時三十五分在其住處查獲，採尿送驗呈嗎啡陽性反應，且於其住處
    查獲毒品一包（淨重０．Ｏ二公克）及供注射毒品所用之針筒一支。此後於九十
    一年十一月二十四日具保停止羈押，仍繼續於其日常生活之隱密處所以施打之方
    式施用第一級毒品海洛因。迄九十二年三月十日為警通緝到案。
二、案經屏東縣警察局、屏東縣警察局里港分局移送臺灣屏東地方法院檢察署檢察官
    偵查起訴及移送併辦。
    理  由
一、訊據被告乙○○直承施用第一級毒品海洛因，迄九十二年三月十日為警通緝到案
    之前仍連續施用等情不諱，於原審法院審理時，亦對於事實欄「(一)」部分之犯行
    ，供承無異，並有扣案海洛因一包、自製塑膠勺子一支、葡萄糖粉一包、注射針
    筒三支在卷可稽，其右揭時地遭查獲時採得尿液經送鑑驗結果，確呈嗎啡陽性反
    應，有屏東縣衛生局九十一年九月二十三日，屏縣衛檢六字第九一０二七七號煙
    毒及麻醉藥品類委託檢驗結果通知書，及臺灣檢驗科技股份有限公司九十一年十
    一月一日編號ＫＨ二００二Ａ0000000號濫用藥物尿液檢驗報告各一份附
    卷可憑（見九十一年度毒偵字第一一一一號偵查卷第二十六、四十四頁），所查
    扣之毒品經送法務部調查局鑑定，係第一級毒品海洛因，淨重零點玖柒公克，亦
    有法務部調查局九十一年十月一日調科壹字第二四０００二二八五號鑑定通知書
    可按（見九十一年度毒偵字第一一一一號偵查卷第二十七頁）。被告上開之自白
    ，堪認與事實相符。被告於警訊雖否認事實欄「(二)」部分之犯行，辯稱：我是遭
    他人誣陷云云，惟查此部分，係被告之子陳世國親見被告施用毒品後報警，警方
    旋於其住處之桌上罐內查獲毒品一包，復於被告之背包內，查獲針筒一支，在其
    警訊復採尿送驗，亦呈嗎啡陽性反應，有屏東縣衛生局九十一年十二月四日屏縣
    衛檢六字第九一０三七八號煙毒及麻醉藥品類委託檢驗結果通知書，及長榮大學
    確認報告可按（見九十一年度毒偵字第一五四五號偵查卷第三十三、三十七頁）
    ，上開所查獲之毒品，亦經法務部調查局鑑定為第一級毒品海洛因，淨重０．０
    二公克，有該局九十年十二月十八日調科壹字第二四０００二四０三號鑑定通知
    書附卷可憑。依醫學臨床實驗海洛因施用入人體後，水解還原成嗎啡，再循嗎啡
    之代謝方式於二十四小時內排出體外，已據行政院衛生署藥物食品檢驗局以（七
    三）藥檢壹字第０三０二二一號函說甲綦詳。被告既於九十一年十一月二十三日
    二十一時許警訊時採尿送驗呈嗎啡陽性反應，足徵其確有於採尿前二十四小時內
    ，施用第一級毒品海洛因，其否認旨在卸責，並無可取，況被告於本院審理時，
    已直承迄九十二年三月十日為警通緝到案之前均有施用第一級毒品海洛因，此部
    分犯行亦堪認定。
三、被告乙○○因施用第一級、第二級毒品案件經送強制戒治，嗣期滿由原審法院於
    八十九年一月四日以八十七年度訴緝字第五二號判決免刑，於八十九年二月二十
    四日確定，有臺灣高等法院被告全國前案紀錄表、臺灣屏東地方法院檢察署刑案
    資料查註紀錄表、法務部在監在押查註紀錄表及判決書各一份在卷可按，其五年
    內再犯前揭施用犯行，犯罪事證已臻甲確，應依法論科。
四、按海洛因為毒品危害防制條例第二條第二項第一款所定之第一級毒品，不得非法
    持有、施用。核被告乙○○所為，係犯毒品危害防制條例第十條第一項之施用第
    一級毒品罪。被告乙○○持有海洛因之行為，各為施用之高度行為所吸收，不另
    論罪。被告乙○○上開連續多次施用第一級毒品海洛因犯行，時間緊接，手法相
    同，觸犯構成要件同一之罪名，顯係基於概括犯意反覆為之，為連續犯，應依刑
    法第五十六條規定論以一罪，並依法加重其刑。檢察官雖僅就被告事實欄「(一)」
    部分之犯罪行為起訴，餘者未於起訴書中及，但連續犯為裁判上一罪，檢察官
    就犯罪事實一部起訴，依刑事訴訟法第二百六十七條規定，其效力及於全部，法
    院自屬有權全部審判。被告乙○○前因違反麻醉藥品管理條例及肅清煙毒條例案
    件，分別經臺灣臺中地方法院以八十三年度易字第七二三二號、八十四年度訴字
    第六六０號判處有期徒刑八月、三年二月確定，於八十四年十一月八日入監執行
    ，嗣經臺灣臺中地方法院以八十五年度聲字第四九三號裁定應執行有期徒刑三年
    六月，於八十六年七月十五日獲縮刑假釋出監，旋經撤銷假釋於八十八年七月二
    十二日入監執行殘刑，依指揮書應執行至九十年三月二十八日，嗣八十九年十二
    月二十日又經縮刑假釋出監，因期滿未經撤銷假釋而執行完畢，有臺灣高等法院
    被告全國前案紀錄表、臺灣屏東地方法院檢察署刑案資料查註紀錄表及法務部在
    監在押查註紀錄表各一份在卷可按，其五年內再犯有期徒刑以上之本罪，為累犯
    ，遞加重其刑。
五、原審就此部分為科刑之判決，固非無見，惟原判決對於屬起訴效力所及而未於起
    訴書中甲之部分，不及審酌，自有未洽，檢察官上訴移送併辦，為有理由，應
    由本院就此部分撤銷改判，被告犯數罪，且已定應執行刑，此部分既因上訴而撤
    銷，原定之執行刑，亦應併予撤銷，爰審酌被告乙○○之年齡、品行、智識程度
    、其迭因施用毒品而經判刑、免刑、強制戒治，仍無以戒斷，嗣右揭期日因施用
    毒品遭查獲而獲交保在外，竟重施故技而施用毒品，顯係慣於施用毒品成性，對
    於國家、社會及其個人健康之影響至鉅，亟待矯治等一切情狀，量處如主文所示
    之刑。扣案之第一級毒品海洛因二包，分別為純質淨重０．九七公克及淨重０．
    ０二公克，依毒品危害防制條例第十八條第一項規定沒收銷燬之。扣案注射針筒
    四支（事實欄「(一)」部分三支，事實欄「(二)」部分一支）、自製塑膠勺子一個、
    葡萄糖粉一包為被告乙○○所有，並供施用海洛因之用，應依刑法第三十八條第
    一項第二款規定沒收之。
六、被告另被訴施用第二級毒品安非他命部分，已經原審判決確定，不另論列，附此
    甲。
據上論斷，應依刑事訴訟法第三百六十八條、第三百六十九條第一項前段、第三百六
十四條、第二百九十九條第一項前段，毒品危害防制條例第十條第一項、第十八條第
一項，刑法第十一條、第五十六條、第四十七條、第三十八條第一項第二款，判決如
主文。
本案經檢察官邱榮藏到庭執行職務。
中        華        民        國    九十二  年    五    月    二十一   日
                              臺灣高等法院高雄分院刑事第四庭
                                  審判長法官  蕭權閔
                                        法官  陳吉雄
                                        法官  陳啟造
右正本證甲與原本無異。
如不服本判決應於收受本判決後十日內向本院提出上訴書狀，其未述上訴理由者，
並得於提起上訴後十日內向本院補提理由書狀（均須按他造當事人之人數附繕本)「
切勿逕送上級法院」。
                                      書記官  白蘭
中    華    民    國      九十二      年      五      月     二十二   日
附錄：
本件論罪科刑法條：
毒品危害防制條例第十條第一項
施用第一級毒品者，處六月以上五年以下有期徒刑。


司法院資訊處製作；財團法人民間司法改革基金會備份。
